DAVID SARRIA

Desarrollador Junior | Tecnólogo en sistemas



SOBRE MI

Desarrollador junior con experiencia en desarrollo web y bases de datos. Me apasiona la creación de aplicaciones web funcionales y la resolución de problemas a través de la programación. Comprometido en contribuir al éxito de proyectos tecnológicos innovadores.



EXPERIENCIA LABORAL

SOPORTE DE TI DE APLICACIONES 04/2023 - Actualmente

INGENEO S.A.S. MEDELLÍN - COLÓMBIA

Brindando soporte de TI, resolviendo problemas desde bases de datos, generando reportes de funcionamiento del software y recopilando requisitos funcionales en entrevistas con clientes.

MONITOR ADMINISTRATIVO 09/2022 - 02/2023

UNIVERSIDAD DEL VALLE, BUENAVENTURA

Desde el área de Recursos tecnológicos, donde realizé soporte técnico tanto para las salas de sistemas como a la comunidad universitaria en sistemas Linux y Windows.



EDUCACIÓN

Tecnología en Sistemas de Información Universidad del Valle 2020 - Presente

Soporte de Tecnologías de la Información de Google Crece con Google - Coursera 07/2022 – 12/2022

Misión Tic 2022 Universidad Ténologica de Pereira 04/2022 – 12/2022

Desarrollo Web Front Proyecto ONE – Oracle Next Education04/2022 – 10/2022



HOBBIES E INTERESES













linkedin.com/in/david-sarria
github.com/SarriaFreelancer

Mi Portafolio Web

alura perfil-portafolio ONE Oracle
Next



IDIOMAS

Ingles Español



SKILLS & LENGUAJES

ADMINISTRACIÓN DE SO HTML5 / CSS3

SOLUCIÓN DE PROBLEMAS JAVASCRIPT

<u>LÓGICA DE PROGRAMACIÓN</u> PYTHON

TRABAJO EN EQUIPO SQLITE / MySQL

SCRUM MONGO DB

<u>LINUX / WINDOWS</u> <u>MERN STACK</u>

REDES Y COMUNICACIONES LÁRAVEL

PHP

<u>GIT</u>



CERTIFICACIONES

- ESPECIALIZACIÓN EN SOPORTE DE TI DE GOOGLE
- <u>DIPLOMADO EN DESARROLLO DE</u> SOFTWARE
- <u>DIPLOMADO EN DESARROLLO DE</u> <u>APLICACIONES WEB</u>
- MIN TIC 2022 HABILIDADES DE PROGRAMACIÓN CON ÉNFASIS EN DESARROLLO WEB
- <u>DIPLOMADO EN FUNDAMENTOS DE</u> PROGRAMACIÓN – PYTHON
- <u>DIPLOMADO EN PROGRAMACIÓN</u>
 BÁSICA JAVA
- BUSINESS AGILITY ONE